【裁判字號】    99,家抗,12
【裁判日期】    991022
【裁判案由】    繼續安置
【裁判全文】
臺灣雲林地方法院民事裁定              99年度家抗字第12號
抗  告  人  甲○○
被抗告  人  雲林縣政府
法定代理人  乙○○
上列抗告人因繼續安置事件，對於民國99年8 月16日本院第一審
裁定（99年度護字第61號），提起抗告，本院第二審合議庭裁定
如下：
    主  文
抗告駁回。
抗告費用新臺幣壹仟元由抗告人負擔。
    理  由
一、抗告人於原審抗告意旨略以：抗告人並無四處流浪，與子女
    楊仙如有多處地方可供居住，三餐得以溫飽，不愁吃穿，且
    抗告人之男友給付抗告人新臺幣（下同）2 萬元供花用，抗
    告人另在朋友經營之豆漿店工作，每月收入有9 千至1 萬元
    ，有能力照顧楊仙如。因此提出抗告，請求廢棄原裁定等語
    。
二、本件抗告意旨略以：抗告人曾詢問家人有無收到法院公文，
    抗告人母親表示沒有，嗣後再詢問得知已有公文，乃立即返
    家拿取，不知業已逾期。抗告人非常擔心小孩安全，若其生
    病無人照顧、就醫，或未能妥適注意孩子安危，發燒死了怎
    麼辦？且抗告人也擔心小孩可能會跌倒撞到頭無人帶去看醫
    生。為此，抗告人急思帶回小孩，請求准許讓抗告人將最疼
    愛的小孩帶回。
三、按提起抗告除別有規定外，應於裁定送達後10日之不變期間
    內為之，民事訴訟法第487 條定有明文。又送達於住居所、
    事務所或營業所不獲會晤應受送達人者，得將文書付與有辨
    別事理能力之同居人或受僱人，亦為民事訴訟法第137 條第
    1 項所明定。
四、經查，本件雲林縣政府聲請繼續安置楊仙如事件，業經本院
    於99年7 月19日以99年度家護字第61號裁定准許繼續安置，
    並於同年月22日送達抗告人之戶籍地「雲林縣二崙鄉○○村
    ○○路1 之6 號」，由抗告人母親廖鳶仔代為收受，此有其
    上蓋印抗告人之母廖鳶仔私章之本院送達證書在卷可稽。另
    抗告人之戶籍自97年3 月4 日起迄今，均設在前開送達地址
    一情，亦經原審查閱抗告人之全戶戶籍資料查詢結表1 紙附
    卷足參。依此，抗告人之住所既未曾變更，且其已於99年7
    月22日收受上開裁定，該日已生合法送達之效力，而抗告人
    遲至99年8 月11日始提起抗告，此觀抗告狀之本院收文印戳
    自明，並為抗告人所不否認，顯已逾10日之法定期間，其抗
    告自不合法，且無從補正。原審法院據此認抗告人於99年8
    月11日所提起之抗告，已逾上開不變期間，因不合法而駁回
    其抗告，經核並無不合，其提起抗告求予廢棄原裁定，為無
    理由，應予駁回。
五、依非訟事件法第21條第1 項、第24條第1 項、第46條，民事
    訴訟法第495 條之1 第1 項、第449 條第1 項、第78條，裁
    定如主文。
中    華    民    國    99    年    10    月    22    日
                  家事法庭  審判長  法  官  林秋火
                                    法  官  黃瑞井
                                    法  官  曾鴻文
以上正本係照原本作成。
本裁定除以其適用法規顯有錯誤為理由外，不得再抗告。如提再
抗告，應於收受本裁定後10日內，向本院提出再抗告狀，並繳納
再抗告裁判費新臺幣1,000 元。
中    華    民    國    99    年    10    月    25    日
                                    書記官  廖千慧

司法院資訊處製作；財團法人民間司法改革基金會備份。
